臺灣彰化地方法院刑事判決
111年度訴字第622號
公  訴  人  臺灣彰化地方檢察署檢察官
被      告  黃羿澄



            李青霖


上列被告因傷害案件，經檢察官提起公訴（111年度調偵字第223
號），本院判決如下：
    主    文
本件公訴不受理。
    理  由
一、公訴意旨略以：被告即告訴人黃羿澄、李青霖與洪延佑、全
    懷恩、劉政庭（洪延佑等3人涉嫌傷害罪嫌部分，另為不起
    訴處分）、姚明義等人於民國110年10月28日22時16分許，
    在彰化縣○村鄉○○村○○路00○00號榛漾工程行宿舍前聊天，被
    告黃羿澄與被告李青霖因故發生口角爭執，詎被告李青霖先
    基於傷害之犯意，持塑膠椅凳砸向被告黃羿澄之身體2次，
    被告黃羿澄不甘示弱，亦基於傷害之犯意，以左腳朝被告李
    青霖的身體踹踢被告李青霖右側腹部1下，再進入宿舍房間
    取出水管1條後至宿舍外找李青霖理論，被告李青霖見狀亦
    手持棍子1根與被告黃羿澄對峙並相互嗆聲，被告黃羿澄隨
    即持水管毆打被告李青霖的身體1下，被告李青霖因此受有
    背部紅腫之傷害，被告黃羿澄亦受有右手大姆指開放性傷口
    、左胸壁、左上臂、左手挫傷、左臀部、下背部及右肩挫傷
    、頭皮血腫等傷害。隨後，被告黃羿澄、李青霖又發生肢體
    上的衝突，劉政庭隨手持棍棒朝黃羿澄身體揮打1下未打中
    ；此時洪延佑、全懷恩、劉政庭等人亦分持魚竿、棍棒等物
    朝黃羿澄靠近，被告黃羿澄見情勢對其不利，隨即沿著宿舍
    前的廣場逃跑，再朝彰化縣員林市山腳路6段000巷外之道路
    逃逸，被告李青霖、全懷恩、洪延佑、劉政庭等人追到馬路
    邊後即停止追躡黃羿澄。因認被告黃羿澄、李青霖均涉犯刑
    法第277條第1項之傷害罪嫌等語。
二、按告訴乃論之罪，告訴人於第一審辯論終結前，得撤回其告
    訴；告訴經撤回者，法院應諭知不受理之判決；又不受理判
    決，得不經言詞辯論為之，刑事訴訟法第238條第1項、第30
    3條第3款、第307條分別定有明文。
三、經查，本件被告即告訴人黃羿澄、李青霖均經檢察官以刑法
    第277條第1項之傷害罪嫌提起公訴，依刑法第287條規定，
    須告訴乃論。茲被告即告訴人黃羿澄、李青霖已互相成立調
    解，被告即告訴人黃羿澄、李青霖並於本案第一審辯論終結
    前，聲請撤回本件告訴，此有調解程序筆錄、黃羿澄、李青
    霖於111年11月9日所出具之刑事撤回告訴狀各1紙在卷可參
    ，揆諸上開說明，本件爰不經言詞辯論，逕為不受理判決之
    諭知。
據上論斷，應依刑事訴訟法第303條第3款、第307條，判決如主
文。
中　　華　　民　　國　　111 　年　　11　　月　　10　　日
                  刑事第二庭  審判長法  官  黃齡玉
                                    法  官  簡璽容
                                    法  官  黃麗玲
以上正本證明與原本無異。
如不服本判決應於收受判決後20日內向本院提出上訴書狀，並應
敘述具體理由。其未敘述上訴理由者，應於上訴期間屆滿後20日
內向本院補提理由書( 均須按他造當事人之人數附繕本) 「切勿
逕送上級法院」。
告訴人或被害人對於判決如有不服具備理由請求檢察官上訴者，
其上訴期間之計算係以檢察官收受判決正本之日期為準。
中　　華　　民　　國　　111 　年　　11　　月　　10　　日
                                    書記官  黃當易